---
title: "Lab5"
author: "Марчук Александр"
date: '18 декабря 2018 г '
output: html_document
---
```{r setup, include=FALSE}
knitr::opts_chunk$set(echo = TRUE)
library(dplyr)
library(gplots)
library(multcomp)
```

# Загрузим данные
```{r}
data = read.csv("https://raw.githubusercontent.com/InfantLab/NotebookDemos/master/diet.csv",row.names=1)
summary(data)
```

#Ознакомимся со структурой и переименуем колонки, как нам удобно
#https://www.sheffield.ac.uk/polopoly_fs/1.547015!/file/Diet_data_description.docx
#https://www.sheffield.ac.uk/mash/data

```{r}
colnames(data) <- c("gender", "age", "height", "initial.weight", 
                    "diet.type", "final.weight")
data$diet.type <- factor(c("A", "B", "C")[data$diet.type])
```

#Добавим новую колонку - Похудение

```{r}
data$weight.loss = data$initial.weight - data$final.weight
```
## Проанализиуем, есть ли различия по типам диет
```{r}
boxplot(weight.loss~diet.type,data=data,col="light gray",
        ylab = "Weight loss (kg)", xlab = "Diet type")
abline(h=0,col="green")
```
## Проверим, сбалансированные ли данные
```{r}
table(data$diet.type)
```
## График групповых средних
```{r}
plotmeans(weight.loss ~ diet.type, data=data)
aggregate(data$weight.loss, by = list(data$diet.type), FUN=sd)
```
## Для подгонки ANOVA модели используем функцию aov, частный случай линейной модели lm тест на межгрупповые различия
```{r}
fit <- aov(weight.loss ~ diet.type, data=data)
summary(fit)
```

## Попарные различия между средними значениями для всех групп
```{r}
TukeyHSD(fit)
```

## Tukey honest significant differences test)
```{r}
par(mar=c(5,4,6,2))
tuk <- glht(fit, linfct=mcp(diet.type="Tukey"))
plot(cld(tuk, level=.05),col="lightgrey")
```

# Задание
#Добавить проверку на выборы и избавиться от них повторно проверсти все тесты и сравнить результаты с выбросами и без. 
#Открыть [документ](https://www.sheffield.ac.uk/polopoly_fs/1.547015!/file/Diet_data_description.docx) и попытаться выполнить задания из него

# Проверка наличия выбросов
```{r}
plot(data$weight.loss ~ data$diet.type)
```

# Убираем выбросы >=8 && <=0
```{r}
data <- data %>%
  filter(weight.loss >= 0 & weight.loss <= 8)
```

# Проверим результаты
```{r}
plot(data$weight.loss ~ data$diet.type)
```

# Проверим, сбалансированы ли данные
```{r}
table(data$diet.type)
```
# График групповых средних
```{r}
plotmeans(weight.loss ~ diet.type, data=data)
aggregate(data$weight.loss, by = list(data$diet.type), FUN=sd)
```

# Для подгонки ANOVA модели используем функцию aov, частный случай линейной модели lm тест на межгрупповые различия
```{r}
fit <- aov(weight.loss ~ diet.type, data=data)
summary(fit)
```

# Попарные различия между средними значениями для всех групп
```{r}
TukeyHSD(fit)
```

# Tukey honest significant differences test)
```{r}
par(mar=c(5,4,6,2))
tuk <- glht(fit, linfct=mcp(diet.type="Tukey"))
plot(cld(tuk, level=.05),col="lightgrey")
```


# Можно сделать вывод, что после того, как убрали выбросы, диета B стала результативнее диеты А

#Открыть документ https://www.sheffield.ac.uk/polopoly_fs/1.547015!/file/Diet_data_description.docx
#и попытаться выполнить задания из него
Удалим пустые клетки из нашей выборки, чтобы оптимизировать работу с ней, и присвоим названия мужчинам и женщинам соответственно)

# Отбросим пустые значения и присвоим названия по гендерному признаку
```{r}
data <- data %>% filter(!is.na(gender))
data$gender <- factor( c('Female', 'Male')[as.ordered(data$gender)] )
summary(data)
```
# Проверим, сбалансированы ли данные
```{r}
table(data$gender)
```
# Проанализируем, есть ли различия
```{r}
boxplot(weight.loss~gender,data=data,col="light gray",
        ylab = "Weight loss (kg)", xlab = "Diet type")
abline(h=0,col="green")
```
# График групповых средних
```{r}
plotmeans(weight.loss ~ gender, data=data)
aggregate(data$weight.loss, by = list(data$gender), FUN=sd)
```

# Для подгонки ANOVA модели используем функцию aov, частный случай линейной модели lm тест на межгрупповые различия
```{r}
fit <- aov(weight.loss ~ gender, data=data)
summary(fit)
```
# Попарные различия между средними значениями для всех групп
```{r}
THSD <- TukeyHSD(fit)
THSD
```
# Tukey honest significant differences test)
```{r}
par(mar=c(5,4,6,2))
tuk <- glht(fit, linfct=mcp(gender="Tukey"))
plot(cld(tuk, level=.05),col="lightgrey")
```

# Вывод: эффективность сгонки веса не имеет прямой корреляции с полом человека, который "сидит" на диете
© 2018 GitHub, Inc.